臺灣高雄地方法院刑事判決　　　　　　　　　　　　九十一年度訴字第二九一三號
　　公　訴　人　臺灣高雄地方法院檢察署檢察官
　　被　　　告　乙○○
　　被　　　告　寅○○
　　被　　　告　己○○
　　被　　　告　壬○○
　　被　　　告　庚○○
　　右五人共同
　　選任辯護人　周村來律師
　　　　　　　　周元培律師
　　被　　　告　癸○○
右列被告等因偽造文書案件，經檢察官提起公訴（九十一年度偵字第一九四二六號）
，本院判決如左：
    主  文
乙○○共同行使公務員明知不實之事項，而登載於職務上所掌之公文書，足以生損於
於公眾，處有期徒刑壹年肆月，緩刑參年。
癸○○、寅○○、己○○共同行使公務員明知不實之事項，而登載於職務上所掌之公
文書，足以生損於於公眾，均處有期徒刑壹年貳月，均緩刑參年。
壬○○共同行使公務員明知不實之事項，而登載於職務上所掌之公文書，足以生損於
於公眾，處有期徒刑壹年，緩刑參年。
庚○○行使從事業務之人，明知不實之事項，而登載於其業務上作成之文書，足以生
損害於公眾，處有期徒刑柒月，緩刑貳年。
    事  實
一、乙○○於民國八十三年五月間起至八十三年七月間為聯合勤務總司令部第二０五
    兵工廠（下稱：聯勤第二０五廠）上校副廠長，負責襄助廠長督導廠內業務；癸○○為該廠維護室上校副主任，負責營繕工程及營產、機械、水電維修等業務；
    甲○（另由軍事法院審判）為該廠主計室上校主任，負責該廠財務、主計等業務
    ；寅○○為該廠安全環保室中校副主任，負責廠內工業安全、環境保護及作戰、
    體育訓練等業務；林益昌（另由軍事法院審判）為營繕所中校所長，負責營舍維
    修及土木工程監造等業務；己○○為監察室中校監察官，負責該廠綜理監察業務
    ；丁○○（另由軍事法院審判）為維護室少校建築工程官，負責土木工程設計、
    規劃、監造及驗收等業務；戊○○（已改名為「易泳呈」，另由軍事法院審判）
    為安全環保室上尉訓練官，負責體育設施工程興建、管理、租借及人員訓練等業
    務；壬○○為營繕所工程管理士官長，負責營繕工程之監工業務，均係依據法令
    從事公務之人員。緣八十三年五月二日聯勤第二０五廠獲國防部核淮編列新台幣
    （下同）一百二十九萬七千一百三十元（公訴人誤為：一百二十八萬五千五百三
    十七元）預算，於該廠區內新建網羽球場一座，即由丁○○以低於預算之一百二
    十八萬五千五百三十七元將該新建網羽球場工程規劃完成呈聯勤後勤總司令部後
    勤署，經該署於同年五月二十七日以（八三）茂必字第一九六一號函核覆在案，
    並由乙○○、癸○○、甲○、寅○○、林益昌、己○○、丁○○、易泳呈等人負
    責經辦聯勤第二０五廠「網羽球場新建工程」設計、招標、驗收、請款等業務。
    該工程於同年六月七日開標，由中原營造有限公司（下稱：中原公司）以九十六
    萬元之價格得標，中原公司並將該工程之面層舖設工程以二十七萬元之價格分包
    給瑋漢體育設備工程有限公司（下稱：瑋漢公司）。又上開工程為配合會計年度
    經費結算，聯勤第二０五廠與中原公司約定應於決標次日開工，並於二十工作天
    內全部完工，中原公司隨即於同年六月八日申報開工，施工期間該工程由聯勤第
    二０五廠營繕所負責監造，並指派壬○○負責監工業務。嗣因下雨工程進度落後
    ，恐屆期無法完成驗收，導致會計年度經費不能辦理結算，屆時國防部將核撥之
    經費全數收回，而發生無法支付中原公司工程款項之情形，遂於同年六月下旬之
    某日，由乙○○召集甲○、癸○○、己○○、寅○○、丁○○、易泳呈、林益昌
    、壬○○及中原公司負責人庚○○於辦公室商議，會中達成協議，不論上開工程
    是否於八十三年六月三十日完工，該工程之相關文書資料均應配合記載「網羽球
    場新建工程」於八十三年六月三十日完工。俟該工程已確定無法於八十三年六月
    三十日完工，庚○○即基於業務上登載不實之文書持之以行使之犯意，明知八十
    三年六月三十日上開工程並未完工，竟於同年六月三十日將「於本（六）月三十
    日全部完工」之不實事項填載於業務上作成之「完工報告表」（公訴人誤為「竣
    工報告表」）上，並持上開「完工報告書」等文書向聯勤二０五廠行使，足以生
    損害於聯勤第二０五廠對工程管理、審核之正確性。又乙○○、甲○、癸○○、
    己○○、寅○○、丁○○、易泳呈、林益昌、壬○○等人共同基於行使登載不實
    事項於所掌公文書之犯意聯絡，明知該工程並未於八十三年六月三十日完工，先
    由壬○○於八十三年六月三十日將「本日工程完工」、「符合契約圖說規定，同
    意驗收結案」、「完工日期八十三年六月三十日」、「實際竣工日期八十三年六
    月三十日」等不實之事項，分別填載於職掌之八十三年六月三十日「監工日報表
    」、「驗收紀錄」、「營繕工程結算驗收證明書」、「竣工報告表」等公文書上
    ，乙○○、甲○、癸○○、己○○、寅○○、丁○○、易泳呈、林益昌等人亦明
    知上開工程並未於八十三年六月三十日完工，竟由林益昌、癸○○於該日報表上
    蓋章確認；癸○○、寅○○、己○○、甲○、易泳呈、丁○○及林益昌於該驗收
    紀錄上予以簽名確認；癸○○、己○○、甲○、丁○○及林益昌於上開驗收證明
    書上予以蓋章確認；癸○○、寅○○、己○○、林益昌於上開竣工報告表上予以
    蓋章確認，而乙○○則利用不知情之某秘書於該竣工報告表蓋用「乙○○」之印
    章以確認，並轉呈上開「監工日報表」、「驗收紀錄」、「營繕工程結算驗收證
    明書」、「竣工報告表」等不實之公文書向國防部請領工程款而行使，足以生損
    害於聯合勤務總司令部主計單位對於工程款核撥審核之正確性，然實際上上開「
    網羽球場新建工程」所發包予瑋漢公司之球場壓克力面層部分，係於八十三年七
    月十四日始全部完工。
二、案經法務部調查局南部地區機動工作組移送臺灣高雄地方法院檢察署檢察官偵查
    起訴。
    理  由
一、訊據被告乙○○矢口否認有何行使公務員登載不實文書罪之犯行，辯稱：該網球
    場工程並非屬於我的業務範圍，沒有召集協商會議，驗收紀錄並未蓋章，而竣工
    報告表上的印章是秘書蓋的章，不是我蓋的云云；被告寅○○矢口否認有何行使
    公務員登載不實文書罪之犯行，辯稱：我只是使用單位，我是去接收，而不是去
    驗收，事先也未參與協商會議，去接收的時候，工程確實已完工云云；被告癸○○、己○○、壬○○亦均矢口否認有何行使公務員登載不實文書罪之犯行，均辯
    稱：依照二０五廠與中原公司所訂契約第十九條第三項約定「驗收時如發現工程
    漏做或影響安全時列為工程重大缺點，應視為未完工」的反面解釋，如果沒有漏
    做或影響安全的情事發生，就應該算是完工，驗收的時候契約的項目都已完工，
    只有一些雜物未清理，但仍符合契約完工的約定云云；被告庚○○矢口否認有何
    行使業務登載不實文書罪之犯行，辯稱：我沒有去參加協調會，六月三十日確實
    已經完工，是調查局拿我開給瑋漢公司七月十五日的票，讓我誤認為六月三十日
    並未完工，但是實際上是我要拿到業主的工程款後，才有錢給下包，並不能說我
    開七月十五日票就認為六月三十日未完工云云。經查：
  (一)被告壬○○、庚○○就被告壬○○於九十年十二月二十日在調查局所為之自白及
    被告庚○○於九十年八月三十日於調查局所為之自白，主張係調查員持瑋漢公司
    丙○○之記事本予被告等人觀看，致其等誤認六月三十日並未完工，以致作出六
    月三十日未完工之自白，故上開被告壬○○、庚○○之自白係調查員誘導詢問所
    致，並無任意性，不得作為證據云云。然：
    按刑事訴訟法第一百五十六條第一項規定：「被告之自白，非出於強暴、脅迫
      、利誘、詐欺、疲勞訊問、違法羈押或其他不正之方法，且與事實相符者，得
      為證據。」，係採列舉之規定，亦即被告之自白如有「強暴」、「脅迫」、「
      利誘」、「詐欺」、「疲勞訊問」、「違法羈押」之情事，因該自白違反任意
      性，認無證據能力，故該條項所稱「其他不正之方法」，亦應與前開列舉規定
      採相同之解釋，亦即其他足以影響被告意思活動或意思決定自白之手段而言。
    本件依被告壬○○、庚○○上開所述之情形，顯與「強暴」、「脅迫」、「利
      誘」、「詐欺」、「疲勞訊問」、「違法羈押」之情事不符，是應審酌者係被
      告壬○○、庚○○上開所述之情形，於調查局中所為之上開自白，是否有「其
      他不正之方法」而違反被告任意性之情事。經查，本院遍覽全部卷宗，並無被
      告壬○○、庚○○所指之記事本存在，且經本院詢問被告壬○○是否為偵查卷
      第一百七十四頁之日報表時，被告壬○○陳稱並非該日報表等語（見九十二年
      十二月二十三日審判筆錄），是被告壬○○、庚○○所述是否真實，即有疑義
      。
    證人即調查員丑○○於本院審理時固證述有提示己○○七月九日之簽章予壬○○觀看等語；另證人子○○證述有提示瑋漢公司與中原公司合約書、結算驗收
      證明書予被告庚○○觀看等語（均見本院九十二年十二月二十三日審判筆錄）
      ，惟偵查人員單純提示卷內證物予被告辯認，並不足以影響被告意思活動或意
      思決定之自由，尚難認有「其他不正之方法」而違反被告之任意性可言。
    綜上，被告壬○○、庚○○於調查局所為之自白，自有證據能力。
  (二)被告乙○○為聯勤第二０五廠上校副廠長、被告癸○○為該廠維護室上校副主任
    、被告寅○○為該廠安全環保室中校副主任、被告己○○為監察室中校監察官及
    壬○○為營繕所工程管理士官長，於八十三年間確實執行該廠「網羽球場新建工
    程」之相關作業人員，均係依法從事公務之人員，有本院卷存聯勤第二０五廠九
    十二年三月二十五日隆清字第０九二０００一三四五號函可證，是被告乙○○、
    寅○○空言否認該網羽球場新建工程並非其二人職掌範圍云云，顯無可採。
  (三)又八十三年五月二日聯勤第二０五廠獲國防部核淮編列一百二十九萬七千一百三
    十元（公訴人誤為：一百二十八萬五千五百三十七元）預算，於該廠區內新建網
    羽球場一座，由丁○○以低於預算之一百二十八萬五千五百三十七元將該新建網
    羽球場工程規劃完成呈聯勤後勤總司令部後勤署，經該署於同年五月二十七日以
    （八三）茂必字第一九六一號函核覆在案，該工程於同年六月七日開標，由中原
    公司以九十六萬元之價格得標，中原公司並將該工程之面層舖設工程以二十七萬
    元之價格分包給瑋漢公司等情，有本院卷存聯勤第二０五廠八十三年五月九日電
    話紀錄一份及偵查卷存之開標紀錄、聯勤第二０五廠與中原公司契約書、聯勤二
    ０五廠外包工程管制檢討卡、開工報告書、開工報告表、中原公司與瑋漢公司合
    約書各一份可資證明（見臺灣高雄地方法院檢察署九十一年度他字第一九九六號
    偵查卷【下稱：第一九九六號卷】第八十四頁、第八十六頁至第一百十四頁、第
    一百十六頁、第一百十七頁、第一百七十頁）。
  (四)次者：
    被告癸○○分別於調查局及本院審理時供稱：「本件網球場工程經費來源係國
      防部所控管經費，必須在八十三年六月三十日會計年度結束前支用完畢，而且
      逾期無法辦理保留，本廠監工壬○○等人在八十三年六月三十日前幾天，研判
      該工程將無法如期完工並向上級提出反應，當時即由副廠長乙○○在其辦公室
      召開協調會議，與會人員除我之外尚有政三中校己○○、主計室上校主任甲○
      、我本人及維護室承辦人丁○○少校、營繕所所長林益昌中校、監工壬○○官
      長、安全室副主任寅○○等人，會中大家就各業務職掌提出該工作困難之所在
      ，經討論後大家決定為了順利完成本件任務，由壬○○負責製作相關資料交由
      與會人員認可後簽名，所以才會有未完工即驗收通過之情形發生」等語（見第
      一九九六號卷第四十八頁）；「（問：八十三年六月乙○○有無找你們去開會
      作決議？）那個會是廠長指示請王副廠長召開協調會，相關人員要到場，把上
      面要在六月三十日前完工的要求轉達給大家。當時是大家有共識要六月三十日
      完成。當時沒有人明確指示要配合填載日期，但是大家看國防部的公事及聯勤
      的電話紀錄應該都知道這個案子有時間性要在六月三十日完成。印象中王副廠
      長有說要一定在六月三十日完成。廠商當時應該有派人去。這個業務應該是由
      林副廠長督導。工程的部分是由王副廠長負責。（問：開會時有誰去？）相關
      單位應該都有人去，己○○、丁○○、甲○、林益昌、壬○○、另外我判斷應
      該是寅○○去的、戊○○有無去我沒印象。我本人有去，廠商應該有去，是否
      庚○○去我不知道。」（見本院九十二年一月八日審判筆錄）。
    被告壬○○分別於調查局及本院審理時供稱：「因前開工程施工期間遇到梅雨
      季節，連續多天下大雨，而工程地點又是在室外，所以預計無法如期完工，但
      因預算年度即將結束，必須於六月三十日結束前執行完畢，否則經費會被收回
      ，經當時一位副廠長召集己○○、甲○、丁○○、戊○○、我本人及承包廠商
      庚○○等人開會討論後，決定將來實際通過驗收日期填載為八十三年六月三十
      日」等語（見第一九九六號卷第六十六頁）；「（問：八十三年六月乙○○有
      無找你們去開會作決議？）有。我知道是副廠長但是不知道是哪一個。我有參
      加，當時有己○○、癸○○、丁○○、甲○、寅○○有無去我沒有印象。廠商
      是庚○○去的。」等語（見本院上開筆錄）。
    被告己○○於本院審理時陳稱：「（問：八十三年六月乙○○有無找你們去開
      會作決議？）有，參加的人有癸○○、戊○○、寅○○、丁○○、壬○○、廠
      商有人去是誰不知道，主計室主任、營繕所所長林益昌也有去。當時是要廠商
      趕工，一定要在六月三十日完成。使用單位安環室有提說一定要在六月三十日
      完成，希望大家配合。（問：希望大家配合的意思為何？）王副廠長有指示上
      面的意思一定要在六月三十日完成，否則預算會被收回。沒有明講一定要配合
      記載，但是大家都體會這個意思。」等語（見本院九十二年一月八日審判筆錄
      ）。
    依本院卷存「八十三年六月份中央氣象局逐日逐時氣象資料」，可知八十三年
      六月八日開工後，確實有多日下雨之情形；又依本院卷存「聯勤第二０五廠條
      箋」上載「本案所獲得之預算係屬『代管經費』科目，而代管經費（除生產製
      造經費科目外）將自八十四年度起取消，故本案務必於八十三年六月三十日前
      辦理結算完畢」等語，可知被告等人確實因下雨工程進度落後，恐屆期無法完
      成驗收，導致會計年度經費不能辦理結算，屆時國防部將核撥之經費全數收回
      ，而發生無法支付中原公司工程款項之情形，於同年六月下旬之某日，由乙○○召集甲○、癸○○、己○○、寅○○、丁○○、易泳呈、林益昌、壬○○及
      中原公司負責人庚○○於辦公室商議，並達成不論上開工程是否於八十三年六
      月三十日完工，該工程之相關文書資料均應配合記載前「網羽球場新建工程」
      於八十三年六月三十日完工之協議等情事。是被告乙○○空言否認有召集上開
      會議及被告寅○○、庚○○空言否認參加該會議云云，自無可採。
  (五)本件依上開聯勤第二０五廠與中原公司之契約書，就何種情形始為「完工」，雖
    未約定，然依該契約第六條「乙方（即中原公司）應依據設計圖樣及施工規範與
    說明書負責施工。」之約定，至少應以中原公司完成契約所附之圖、說後，始得
    謂之「完工」，而該契約書所附之施工圖，詳列有壓克力面層、球場尺寸線之圖
    樣，故本件自應以壓克力面層舖設完成並按球場尺寸線劃線完畢後，方能認為完
    工。惟：
    證人即瑋漢公司職員丙○○於調查局、偵查中及本院審理時分別證稱：「瑋漢
      公司向中原營造公司分包該公司得標之聯勤二０五兵工廠網球場新建工程中之
      壓克力面層及畫線工程，實際完工日期為八十三年七月十四日，而中原公司向
      瑋漢公司辦理驗收日期為八十三年七月十五日，由該公司負責人庚○○會同我
本人及瑋漢公司工務許益章辦理驗收」、「瑋漢公司所承包之壓克力面層及畫
      線工程是屬於該網球場新建工程之重要工程．．實際上瑋漢公司的上開工程在
      一星期內就可完工，也就是說中原營造公司的地板工程在八十三年六月三十日
      也尚未完工」、「日報表記載的是實在，確實是七月十四日完工」等語（見第
      一九九六號卷第七十四頁；九十一年度偵字第一九四二六號偵查卷第十五頁背
      面、第十六頁；本院九十二年一月二十四日審判筆錄）。
    被告乙○○、癸○○、己○○、壬○○、庚○○於本院審理時亦自白沒有完全
      在六月三十日完工，沒有達到驗收合格標準」等語（見本院九十一年十一月十
      五日審判筆錄），雖被告乙○○、癸○○、己○○、壬○○、庚○○事後否認
      曾為如此之陳述，然經本院勘驗該次審判錄音帶後，被告乙○○、癸○○、己○○、壬○○、庚○○確實有坦承沒有完全在六月三十日完工，沒有達到驗收
      合格的標準等語，有本院九十二年八月六日勘驗筆錄可稽，是被告乙○○、癸○○、己○○、壬○○、庚○○空言否認，即無可採。
    又依第一九九六號卷第一百七十頁背面之中原公司與瑋漢公司營繕工程結算驗
  收證明書上係載明「完工日期八十三年七月十四日」等語。
    綜上所述，足徵上開聯勤第二０五廠「網羽球場新建工程」全部工程確於八十
      三年七月十四日始全部完工，而未於八十三年六月三十日完工。
  (六)再者，依證人即聯勤第二０五廠秘書辛○○於本院審理時證述：「（辯護人問：
    擔任秘書時有無保管副廠長印章？）當時秘書室裡有四個人，廠長、副廠長的Ｂ
    章都放在秘書室，四個人都可以蓋。．．Ｂ章只是例行性的或已經批示過的公文
    。．．（檢察官問：可否辨認他字第一九九六號卷第二零九頁的竣工報告表上乙○○的章是Ａ章或Ｂ章？提示並告以要旨）是Ｂ章。（檢察官問：要蓋Ｂ章是否
    要附核示過的文？）是。我的認知上，竣工報告表若有另外的核定公文，才會在
    公文上蓋Ｂ章。」等語（見本院九十二年十二月二十三日審判筆錄），足徵被告
    乙○○確實有於核定上開竣工報告表，而利用不知情之某秘書於上開竣工報告表
    上蓋用被告乙○○之印章，是被告辯稱：竣工報告表上的印章是秘書蓋的章，不
    是我蓋的云云，顯係事後卸責之詞，不足採信。
  (七)另被告庚○○於八十三年六月三十日將「於本（六）月三十日全部完工」之不實
    事項填載於業務上作成之「完工報告書」上（公訴人誤為「竣工報告表」），並
    將持上開「完工報告書」等文書向聯勤二０五廠行使，被告壬○○於八十三年六
    月三十日將「本日工程完工」、「符合契約圖說規定，同意驗收結案」、「完工
    日期八十三年六月三十日」、「實際竣工日期八十三年六月三十日」等不實之事
    項，分別填載於職掌之八十三年六月三十日「監工日報表」、「驗收紀錄」、「
    營繕工程結算驗收證明書」、「竣工報告表」公文書上，由被告癸○○、林益昌
    於該日報表上蓋章確認；被告癸○○、寅○○、己○○及甲○、易泳呈、丁○○
    、林益昌於該驗收紀錄上予以簽名確認；被告癸○○、己○○及甲○、丁○○、
    林益昌於上開驗收證明書上予以蓋章確認；被告癸○○、寅○○、己○○及林益
    昌於上開竣工報告表上予以蓋章確認，而乙○○則利用不知情之某秘書於該竣工
    報告表蓋用「乙○○」之印章以確認，並轉呈上開「監工日報表」、「驗收紀錄
    」、「營繕工程結算驗收證明書」、「竣工報告表」等不實之公文書向國防部請
    領工程款而行使等情，有卷存「完工報告表」、「監工日報表」、「驗收紀錄」
    、「營繕工程結算驗收證明書」、「竣工報告表」各一份可資證明（見第一九九
    六號卷第一百二十一頁、第一百十九頁、第一百二十二頁、第一百二十三頁及第
    一百三十四頁）。
  (八)綜上所述，本件事證明確，被告等犯行應可認定。
二、核被告乙○○、癸○○、寅○○、己○○、壬○○所為，均係犯刑法第二百十六
    條、第二百十三條之行使公務員登載不實文書罪；被告庚○○所為，係犯刑法第
    二百十六條、第二百十五條之行使業務登載不實文書罪。又被告庚○○登載不實
    事項於於其業務上作成之文書後持之以行使，該登載不實事項於於其業務上作成
    之文書行為，應為行使之高度行為所吸吸，不另論罪；被告乙○○、癸○○、寅
    ○○、己○○、壬○○登載不實事項於所掌公文書後持之行使，該登載不實事項
    於所掌公文書行為，應為行使之高度行為所吸吸，亦不另論罪。被告乙○○、癸○○、己○○、寅○○、壬○○及甲○丁○○、易泳呈、林益昌等人就上開犯行
    ，有犯意之聯絡及行為之分擔，為共同正犯；再被告乙○○利用不知情之某秘書
    ，於上開「竣工報告表」上蓋用被告「乙○○」之Ｂ章，為間接正犯。本件被告
    乙○○、癸○○、寅○○、己○○、壬○○雖有多次行使「監工日報表」、「驗
    收紀錄」、「營繕工程結算驗收證明書」、「竣工報告表」等不同之公文書，惟
    此數行為於同時同地或密切接近之時地實施，侵害同一之法益，各行為之獨立性
    極為薄弱，依一般社會健全觀念，在時間差距上，難以強行分開，在刑法評價上
    ，以視為數個舉動之接續施行，合為包括之一行為予以評價，屬接續犯。公訴人
    就被告乙○○、癸○○、寅○○、己○○、壬○○行使「竣工報告表」、「營繕
    工程結算驗收證明書」之登載不實公文書部分雖未起訴，然此部分與起訴之犯罪
    事實部分，有接續犯之實質上一罪關係，應為起訴效力所及，本院自應併予審究
    ，附此敘明。本院審酌被告乙○○、癸○○、寅○○、己○○、壬○○均無前科
    紀錄、被告庚○○除有違反就業服務法遭判處罰金三萬元外，別無其他前科，分
    別有臺灣高雄地方法院檢察署刑案資料查註紀錄表、本院被告院內索引卡紀錄表
    、臺灣高等法院被告全國前案紀錄表各乙份在卷可按，素行均屬良好，被告乙○○、癸○○、寅○○、己○○、壬○○身為公務人員，竟均不知謹守法令，嚴重
    損害政府形象，惟其並非為己私利，僅因擔心未於年度預算終結日予以結算，將
    導致預算遭收回，無法支付中原公司工程款而生糾紛，惡性並非重大，且上開網
    羽球場，現仍正常使用，有本院卷存照片可稽，未造成社會重大危害，並衡量當
    時被告乙○○為聯勤第二０五廠上校副廠長、被告癸○○為該廠維護室上校副主
    任、被告寅○○為該廠安全環保室中校副主任、被告己○○為監察室中校監察官
    及壬○○為營繕所工程管理士官長職務之別，及被告庚○○僅係配合預算之結算
    等情，分別量處如主文所示刑。再者，被告乙○○、癸○○、寅○○、己○○、
    壬○○、庚○○未曾受有期徒刑以上刑之宣告，已如上開所述，被告等人經此偵
    、審教訓後，當知所警惕，故本院認對被告所宣告之刑，以暫不執行為適當，爰
    另諭知被告乙○○、癸○○、寅○○、己○○、壬○○均緩刑三年，被告庚○○
    緩刑二年，以啟自新。
三、據上論斷，應依刑事訴訟法第二百九十九條第一項前段、刑法第二十八條、第二
    百十六條、第二百十三條、第二百十五條、第七十四條第一款，罰金罰鍰提高標
    準條例第一條前段，判決如主文。
中      華      民      國    九十三    年      二      月    二十四    日
                                  臺灣高雄地方法院刑事第十三庭
                                      審判長法  官  李勝琛
                                            法  官  陳明呈
                                            法  官  曾吉雄
右正本證明與原本無異。
如不服本判決，應於判決送達後十日內，向本院提出上訴狀。
                                            書記官   唐美玲
中      華      民      國    九十三    年      二      月    二十六    日
本件論罪科刑法條：
刑法第二百一十三條：
公務員明知為不實之事項，而登載於職務上所掌之公文書，足以生損害於公眾或他人
者，處一年以上七年以下有期徒刑。
刑法第二百一十五條：
從事業務之人，明知為不實之事項，而登載於其業務上作成之文書，足以生損害於公
眾或他人者，處三年以下有期徒刑、拘役或五百元以下罰金。
刑法第二百一十六條：
行使第二百十條至第二百十五條之文書者，依偽造、變造文書或登載不實事項或使登
載不實事項之規定處斷。
